臺灣高雄地方法院刑事判決　　　　　　　 94年度訴字第489號
公　訴　人　臺灣高雄地方法院檢察署檢察官
被　　　告　甲○○　男　26歲.
右列被告因違反毒品危害防制條例案件，經檢察官提起公訴（93
年度毒偵字第5567號）及移送併辦（93年度毒偵字第7297號），
被告於準備程序進行中，就被訴事實為有罪之陳述，經本院告知
簡式審判程序意旨並聽取當事人意見後，合議庭裁定由受命法官
獨任行簡式審判程序，判決如左：
    主  文
甲○○連續施用第一級毒品，處有期徒刑拾月。扣案之注射針筒
伍支、殘渣袋伍個及吸管貳支（均含海洛因成份，量微無法析離
秤重），均沒收銷燬之。
    事  實
一、甲○○前於93年間因施用毒品案件，經本院裁定送觀察、勒
    戒後，認無繼續施用傾向，於93年7 月7 日執行完畢出所，
    並由臺灣高雄地方法院檢察署檢察官於93年7 月7 日以93年
    度核退毒偵字第57號為不起訴處分確定，詎仍不知悔改，明
    知海洛因業經公告列為第一級毒品，不得非法持有、施用，
    仍未戒除施用毒品之習性，另起施用第一級毒品海洛因之概
    括犯意，於五年內之93年9 月17日14時30分許回溯之24小時
    內之某時，至93年11月24日凌晨某時許間，在其位於高雄縣
    橋頭鄉○○村○○路建國巷4 號住處及同縣岡山鎮○○○路
    中山堂前等處所，以將海洛因毒品加水入注射針筒注射，或
    摻入香菸內吸用等方式，施用第一級毒品海洛因數次，平均
    約2 至3 日施用1 次。嗣經警先後於93年9 月17日14時30分
    許，在其住處持搜索票搜索查獲，扣得其所用、供施用海洛
    因之注射針筒2 支及海洛因殘渣袋2 個；於93年11月25日14
    時30分在柳橋西路中山堂為警查獲，並扣得其所用、供施用
    海洛因之注射針筒3 支及海洛因殘渣袋3 個、吸管2 支等物
    ，均經採集尿液鑑定呈毒品海洛因陽性反應，始悉上情。
二、案經高雄縣政府警察局岡山分局報請臺灣高雄地方法院檢察
    署檢察官偵查起訴。（報告機關：同上分局）
    理  由
一、本件被告所犯係死刑、無期徒刑、最輕本刑為3 年以上有期
    徒刑以外之罪，其於準備程序中就被訴事實為有罪之陳述，
    經法官告知簡式審判程序之旨，並聽取公訴人及被告之意見
    後，經本院裁定由受命法官獨任進行簡式審判程序，合先敘
    明。
二、訊據被告甲○○對右揭犯罪事實坦承不諱，又被告遭查獲時
    所採集尿液經送驗結果，呈現嗎啡陽性反應，此有尿液送驗
    登記簿、高雄醫學大學附設中和紀念醫院94年4月6日9403─
    453 號94年4 月19日9403─355 號濫用藥物尿液檢驗成績報
    告2 紙在卷可稽，又本件扣得其所有、供施用毒品所用之注
    射針筒5 支、殘渣袋5 個及吸管2 支，經送檢驗結果，均含
    有第一級毒品海洛因陽性反應，分別有高雄醫學大學附設中
    和紀念醫院94年3 月1 日9402─545 號，同日9402─546 號
    ，94年4 月12日9404─374 號，同日9404─375 號，同日94
    04─310 號，同日9404─311 號，同日9404─312 號檢驗報
    告7 紙在卷可證，足認被告自白與事實相符，應可採信。再
    被告於於93年間因施用毒品案件，經本院裁定送觀察、勒戒
    後，認無繼續施用傾向，於93年7 月7 日執行完畢出所，並
    由臺灣高雄地方法院檢察署檢察官於93年7 月7 日以93年度
    核退毒偵字第57號為不起訴處分確定乙節，亦有臺灣高等法
    院被告全國前案紀錄表、不起訴處分書各1 份附卷可參，是
    以被告於強制戒治期滿執行完畢釋放後，五年內再犯本件施
    用毒品犯行。本件罪證明確，犯行洵堪認定，應依法論科。
三、按海洛因業經公告列為毒品防害防制條例第2條第2項第一級
    毒品，不得非法持有、施用。核被告所為，係犯毒品危害防
    制條例第10條第1 項之施用第一級毒品罪。至被告施用第一
    級毒品時持有第一級毒品海洛因之低度行為，應為施用第一
    級毒品之高度行為所吸收，爰不另論罪。被告先後多次施用
    第一級毒品行為，時間緊接，方法相同，所犯係同一罪名之
    罪，顯係基於概括犯意為之，應依連續犯規定論以一罪。另
    移送併辦部分（案號：93年度毒偵字第7297號），因與本件
    起訴部分，有連續犯之裁判上一罪之關係，已如上述，為起
    訴效力所及，本院自應併予審理，附此敘明。爰審酌被告前
    已有多次施用毒品之犯行，並分別經觀察勒戒、強制戒治及
    受不起訴處分，猶不知悔改，再度施用毒品，顯未見其警愓
    ，意志不堅，戒治處分等矯治措施對其毫無作用，惟念其犯
    罪後坦承犯行，施用毒品亦為自我戕害行為，並未危害他人
    等一切情狀，量處如主文所示之刑。
四、扣案之被告所有、供施用毒品所用之注射針筒5 支、殘渣袋
    5 個及吸管2 支等物，均呈海洛因陽性反應，已如上述，而
    內含毒品殘渣因量微無法析離秤重，應認與毒品已為一體，
    均依毒品危害防制條例第18條第1 項前段規定，併予宣告沒
    收銷燬之。
據上論斷，應依刑事訴訟法第273條之1第1項、第299條第1項前
段，毒品危害防制條例第10條第1項、第18條第1項前段、刑法第
11 條、第56條，判決如主文。
中　　華　　民　　國　　94　　年　　5 　　月　　17　　日
                  刑事第十四庭  法　官  林瑋桓
右正本證明與原本無異。
如不服本判決，應於判決送達後10日內，向本院提出上訴狀。
中　　華　　民　　國　　94　　年　　5 　　月　　17　　日
                                書記官  謝群育
附錄本件論罪科刑法條：
毒品危害防制條例第10條第1項
施用第一級毒品者，處 6 月以上 5 年以下有期徒刑。
